【裁判字號】    97,上易,2110
【裁判日期】    971127
【裁判案由】    贓物
【裁判全文】
臺灣高等法院刑事判決                97年度上易字第2110號
上  訴  人
即  被  告  甲○○
選任辯護人  蔡明哲律師
            黃清江律師
上列上訴人因贓物案件，不服臺灣板橋地方法院97年度易字第
1399號，中華民國97年7月16日第一審判決（起訴案號：臺灣板
橋地方法院檢察署97年度偵字第7836號、第8028號），提起上訴
，本院判決如下：
    主  文
上訴駁回。
甲○○緩刑貳年。
    事  實
一、甲○○為臺北縣板橋市○○路290 號旁正良資源回收場之負
    責人，其明知謝士財（所涉二次竊盜犯行，業經原審於民國
    97年6月23日以97年度易字第1399號判決判處有期徒刑3月、
    8月確定）於附表編號1、2所示時間持以變賣之熱水器2台（
    該2台熱水器均係丙○○所有，分別於附表編號1、2所示時
    地遭謝士財竊取）及真實姓名年籍不詳之成年男子於97年2
    月24日上午11時許持以變賣之白鐵攤車1部（該攤車為乙○○所有，於97年2月24日凌晨4時30分許，在臺北縣板橋市○○○路160巷34號前，遭不詳人士竊取）均係來路不明之贓
    物，竟分別基於故買贓物之犯意，於附表所示時間，在前開
    資源回收場以附表所示之價格故買之。嗣謝士財因前開竊盜
    犯行經警通知到案說明，主動供出銷贓管道及乙○○於前開
    資源回收場內發現其所失竊之攤車1部，報警處理，始循線
    查悉上情。
二、案經乙○○訴由臺北縣政府警察局板橋分局報請臺灣板橋地
    方法院檢察署檢察官偵查起訴。
    理  由
一、本判決後開所引用被告甲○○以外之人於審判外之陳述（包
    括書面陳述），固屬傳聞證據，惟公訴人及被告就該等審判
    外陳述之證據能力，於本案言詞辯論終結前均未聲明異議（
    被告僅就證人謝士財於警詢、偵查中證述之證明力有爭執）
    。本院審酌該等證據資料製作時之情況，並無違法不當及證
    明力明顯過低之瑕疵，亦認為以之作為證據應屬適當，依刑
    事訴訟法第159條之5規定，認該等證據資料均有證據能力。
二、訊據上訴人即被告坦承上揭犯罪事實不諱，且查：
(一)、附表編號1、2所示之熱水器均係丙○○所有，分別於附表編
    號1、2所示時地遭謝士財竊取；附表編號3之白鐵攤車則為
    乙○○所有，於97年2月24日凌晨4時30分許，在臺北縣板橋
    市○○○路160巷34號前遭不詳人士竊取等情，業據證人丙○○於警詢、偵查中及證人乙○○於警詢中指述綦詳，核與
    證人謝士財於本院審理中之證述相符，足認前開熱水器2台
    及白鐵攤車1部確均為贓物無訛。
(二)、被告向謝士財故買前開熱水器2 台之犯罪事實，業經證人謝
    士財於偵查及原審審理中一致證述：伊於97年1月2日、97年
    1月12日，在臺北縣板橋市○○路153號之1號11樓竊取附表
    編號1、2所示之2台熱水器後，均約於當日上午8時許，用機
    車將熱水器載往被告位於板橋市○○路上亞東汽車旅館旁之
    資源回收場販賣，兩次均賣500元，是被告交錢給伊，當時
    伊與被告並未交談，被告並未詢問伊熱水器之來源。伊會將
    偷來的熱水器拿去被告之回收場販賣，是因為那邊都不用登
    記證件，東西直接丟著，就會把錢拿給伊，同業給被告之資
    源回收場一個綽號是「吃銅吃鐵」（台語），因為被告什麼
    都敢收。別的地方都要交身分證件登記，還要寫簿子等語歷
    歷（見97年度偵字第7836號偵查卷第39頁至第41頁、原審卷
    第66頁、第67頁），而謝士財與被告原素不相識，彼此間亦
    無怨隙，衡情應無設詞誣陷被告之理，且謝士財係於其前開
    竊盜犯行經警通知到案說明時，供出銷贓管道並帶同警方前
    往被告之前開資源回收場加以指證，此有謝士財之警詢筆錄
    在卷可參（見同上偵查卷第16頁、第17頁），其對於被告所
    營資源回收場之位置、被告收購熱水器之情形亦均能為具體
    之描述，足徵謝士財與被告間應確有交易前開熱水器之事實
    。再者，被告於偵查中已自承：其不識字，故不會向來販賣
    資源回收物之人索取證件等語（見同上偵查卷第41頁），亦
    可佐謝士財所證述：其會將偷來之熱水器販售予被告，係因
    被告之資源回收場與其他的資源回收場不同，不用登記證件
    乙節，應屬實情而可採信。被告辯陳其並未向謝士財購買前
    開2台熱水器云云，洵無可採。
(三)、被告於附表編號3 之時間向不詳成年男子以1500元價格購買
    前開白鐵攤車之事實，有查獲現場及贓物照片共9幀、乙○○出具之贓物認領保管單1紙在卷可稽（見97年度偵字第802
    8號偵查卷第17頁、第19頁至第21頁），足認被告此部分之
    供述與事實相符。而被告既以經營資源回收場為業，自知悉
    資源回收物極易成為銷贓之管道，其為避免交易標的物有來
    源不明之情形，理應要求賣方出示證件，並登記賣方之年籍
    及聯絡方式，以便日後發生糾紛或爭議時可供查核，並確保
    己身之權益。且被告前因故買贓物案件，甫經臺灣板橋地方
    法院檢察署檢察官於96年9月6日以96年度偵字第19122號為
    不起訴處分確定，是其對於所收購來源不明之物件，尤應格
    外謹慎，惟其向謝士財購買熱水器及向不詳男子購買白鐵攤
    車，皆未要求該二人出示證件或物品之來源證明，且對於謝
    士財何以於97年1月2日、同月12日之短短時間內，先後出售
    舊、新2台熱水器並未過問，顯與常情不符，其主觀上對於
    該等物品均係來路不明之贓物，應有所認識，其有收受贓物
    之犯意亦明。
三、核被告所為，係犯刑法第349條第2項之故買贓物罪。被告先
    後三次故買贓物之犯行，犯意個別，行為分殊，應分論併罰
    。
四、原審因認被告犯行事證明確，援引刑法第349條第2項、第41
    條第1項前段、第51條第5款，刑法施行法第1條之1第1項、
    第2項前段規定，並審酌被告之素行、生活狀況、智識程度
    ，其犯行造成被害人覓回失物之困難，且犯後一度否認犯行
    ，未見悔意，兼衡其犯罪之動機、目的、手段、所生危害程
    度等一切情狀，分別量處有期徒刑二月、二月、三月及均諭
    知易科罰金之折算標準，並定其應執行之刑有期徒刑五月，
    及諭知易科罰金之折算標準。核原審認事用法，均無違誤，
    量刑亦頗適當。被告上訴，請求撤銷改判，核無理由，上訴
    應予駁回。又被告並無前科素行，有本院前案紀錄表可參，
    其年事已高，不識之無，於本審已能坦承犯行，知所悔悟，
    且已與被害人丙○○達成和解，有丙○○陳述狀乙紙可憑，
    本院認所宣告之刑，以暫不執行為適當，爰宣告緩刑二年，
    以啟自新。
據上論斷，應依刑事訴訟法第368條，刑法第74條第1項第1款，
判決如主文。
本案經檢察官羅建勛到庭執行職務。
中    華    民    國    97    年    11    月    27    日
                  刑事第十七庭  審判長法  官  趙功恆
                                      法  官  高明哲
                                      法  官  陳世宗
以上正本證明與原本無異。
不得上訴。
                                      書記官  魏汝萍
中    華    民    國    97    年    11    月    27    日
附表：
 ┌──┬────┬───┬───┬───┬───┬────┬────┬───┐
 │編號│故買之贓│變賣贓│故買之│收購之│贓物之│失竊時間│遭竊地點│行竊人│
 │    │物      │物之人│時間  │價格  │所有人│        │        │      │
 ├──┼────┼───┼───┼───┼───┼────┼────┼───┤
 │ 一 │價值不詳│謝士財│97年1 │500元 │丙○○│97年1月2│臺北縣板│謝士財│
 │    │之熱水器│      │月2 日│      │      │日上午7 │橋市府中│      │
 │    │1 台（舊│      │上午8 │      │      │時58分許│路153之1│      │
 │    │）      │      │時許  │      │      │        │號11樓頂│      │
 │    │        │      │      │      │      │        │樓      │      │
 ├──┼────┼───┼───┼───┼───┼────┼────┼───┤
 │ 二 │價值7000│謝士財│97年1 │500元 │丙○○│97年1 月│同上    │謝士財│
 │    │元之熱水│      │月12日│      │      │12日凌晨│        │      │
 │    │器1 台（│      │上午8 │      │      │5 時許  │        │      │
 │    │幾全新）│      │時許  │      │      │        │        │      │
 ├──┼────┼───┼───┼───┼───┼────┼────┼───┤
 │ 三 │價值3 萬│真實姓│97年2 │1500元│乙○○│97年 2月│臺北縣板│不詳之│
 │    │元之白鐵│名年籍│月24日│      │      │24日凌晨│橋市館前│人    │
 │    │攤車1 部│不詳之│上午11│      │      │4 時30分│西路160 │      │
 │    │        │成年男│時許  │      │      │許      │巷34號  │      │
 │    │        │子    │      │      │      │        │        │      │
 └──┴────┴───┴───┴───┴───┴────┴────┴───┘


司法院資訊處製作；財團法人民間司法改革基金會備份。
